# 平台开发建设

提问人：tancw 时间：2022-05-18 22:29:16
老师，A企业是一个互联网平台公司，其外购了一个网络平台，并交易双方在此平台上进行交易，目前主要是出售数字证书，外购该平台时计入无形资产进行摊销，主要有两个问题请教您，①目前该平台已经委外进行不断的开发，开发周期是 10 年，每月固定支付平台建设、日常运营及维护费用，除了支付固定金额，年底还根据交易金额的0.03%进行额外的支付，对于上述支付的费用要怎么进行账务处理？如果是资本化，是先进行归集然后待开发周期结束再转为无形资产？②对于互联网平台的主营成本，其归集内容除了人工成本，还包含那些内容，才能是收入与成本是匹配的，另对于网络平台的摊销是否纳入主营成本？像上述不断支付平台的技术服务费，如果是费用化，是进期间费用还是成本？谢谢老师！！

回答人：chenyiwei
1 、如果每年进行委外的维护、升级，建议将后续每年固定的平台建设、日常运营及维护费用，以及根据交易金额的0.03%进行额外支付的金额，均在发生时直接费用化处理，计入研发支出或者营业成本。
2 、日常维护支出、运营成本等也属于营业成本。
3 、无形资产（网络平台）的摊销额应计入营业成本。